---
title: "projekt_mazur_iza0"
author: "Iza mazur"
date: "2023-01-16"
output: html_document
---

## Spis treści 

1. Źródło danych i definicja problemu
2. Zmienne
3. Załadowanie danych
    Przedstawienie danych oraz typów zmiennych
    Zmiana typu zmiennej date ze string na date
    Usunięcie kolumn, które nie będą brane pod uwagę podczas analizy oraz dodatkowe transformacje danych
4. Analiza wstępna danych
    - Histogramy
     - actual_productivity, targeted_productivity - histogramy
     - actual_productivity, department - histogramy
     - actual_productivity, day - histogramy
     - actual_productivity, team - histogramy
     - wybrane zmienne - histogramy
    - Zależności pomiędzy wybranymi zmiennymi
     - actual_productivity - day
     - actual_productivity - deparment
     - actual_productivity, a wybrane zmienne
    - Zmienna actual_productivity w czasie (z podziałem na department)
5. Ustalenie celu - actual_productivity na poziomie min 75% - klasyfikacja
    - Przedstawienie zmiennej goal_productivity
     - Wykresy wybranych zmiennych z podziałem według goal_productivity
6. Analiza zaawansowana
    - Budowa modelu regresji liniowej
     - Sprawdzenie dopasowania modelu
      - Histogram predict.m1
      - Krzywa ROC
      - Wybór progu odcięcia
      - Macierz błędu
    - Drzewo decyzyjne
     - Analiza wybranej metody
      - Wykres- rozmiar drzewa
      - Krzywa ROC
      - Macierz błędu
7. Podsumowanie




## Źródło danych i definicja problemu

Dane pochodzą ze strony http://archive.ics.uci.edu/ml/datasets/Productivity+Prediction+of+Garment+Employees#

Dane dotycza produktywności pracowników zatrudnionych w przemyśle odzieżowym. Początkowo dane zawierają 15 zmiennych oraz 1197 obserwacji.

###### Zdefiniowanie problemu: Czynniki wpływające na osiągnięcie produktywności na poziomie min 75%





## Zmienne

Zbiór zawiera 15 następujacych zmiennych:
1. date : Date in MM-DD-YYYY
2. day : Day of the Week
3. quarter : A portion of the month. A month was divided into four quarters
4. department : Associated department with the instance
5. team_no : Associated team number with the instance
6. no_of_workers : Number of workers in each team
7. no_of_style_change : Number of changes in the style of a particular product
8. targeted_productivity : Targeted productivity set by the Authority for each team for each day.
9. smv : Standard Minute Value, it is the allocated time for a task
10. wip : Work in progress. Includes the number of unfinished items for products
11. over_time : Represents the amount of overtime by each team in minutes
12. incentive : Represents the amount of financial incentive (in BDT) that enables or motivates a particular course of action.
13. idle_time : The amount of time when the production was interrupted due to several reasons
14. idle_men : The number of workers who were idle due to production interruption
15. actual_productivity : The actual % of productivity that was delivered by the workers. It ranges from 0-1.




## Załadowanie danych



```{r}
install.packages("ggpubr")

install.packages('caret')

```


```{r}
#library(SparkR)
library(dplyr)
library(magrittr)
library(ggplot2)

library(pROC)
library(rpart)

library(ggpubr)
#library(ggcorrplot)

```


```{r}
data<-read.csv("C:/R_zajecia/garments_worker_productivity_new.csv",
                header=T,
                sep=",")

d <- as.data.frame(data)
```



##### Przedstawienie danych oraz typów zmiennych




```{r}
d
```


```{r}
str(df)
```



##### Zmiana typu zmiennej date ze string na date



```{r}
d$date <- as.Date(d$date, format= "%m/%d/%Y")
```


```{r}
str(d)
```



##### Usunięcie kolumn, które nie będą brane pod uwagę podczas analizy  oraz dodatkowe transformacje danych



```{r}
df=subset(d, select=-c(wip,idle_time,idle_men,no_of_style_change,quarter))
```


```{r}
df['actual_productivity']=100*df['actual_productivity']
df['targeted_productivity']=100*df['targeted_productivity']

```


```{r}
df
```


```{r}
summary(df)
```



## Analiza wstępna danych


#### Histogramy


##### actual_productivity, targeted_productivity - histogramy



```{r}
u1 <-ggplot(data=df) +
  geom_histogram (aes(x=actual_productivity, y=after_stat(density)), fill="blue", alpha=0.5, binwidth=2)+
  geom_density (aes(x=actual_productivity), color="red3", fill="red3", alpha=0.15)+
  geom_vline (aes(xintercept = mean(actual_productivity)), lty=3, color="pink")

u2 <-ggplot(data=df) +
  geom_histogram (aes(x=targeted_productivity, y=after_stat(density)), fill="blue", alpha=0.5, binwidth=2)+
  geom_density (aes(x=targeted_productivity), color="red3", fill="red3", alpha=0.15)+
  geom_vline (aes(xintercept = mean(targeted_productivity)), lty=3, color="pink")



ggarrange(u1,u2,
          ncol = 1, nrow = 2)
```


```{r}
ggplot(data=df) +
  geom_histogram (aes(x=actual_productivity, y=after_stat(density), fill="actual_productivity"), alpha=0.5, binwidth=2)+
  geom_density (aes(x=actual_productivity), color="grey24", fill="black", alpha=0.15)+
  geom_histogram (aes(x=targeted_productivity, y=after_stat(density), fill="targeted_productivity"), alpha=0.5, binwidth=2)+
  geom_density (aes(x=targeted_productivity), color="violet", fill="purple4", alpha=0.15)+theme_light()+
  scale_fill_manual(values = c("grey24", "violet"), name="")+
  labs(x="Productivity %")
```



##### actual_productivity, department - histogramy



```{r}
ggplot(data=df) +
  geom_histogram (aes(x=actual_productivity, y=after_stat(density)), fill="blue", alpha=0.5, binwidth=3)+
  geom_density (aes(x=actual_productivity), color="red3", fill="red3", alpha=0.15)+
  geom_vline (aes(xintercept = mean(actual_productivity)), lty=3, color="pink")+
    facet_wrap(~department)
```


```{r}
ggplot(data=df) + geom_histogram(aes(x=actual_productivity, fill= department),alpha=0.7, binwidth=1)+
  scale_fill_manual(values = c("grey24", "violet"))
```



##### actual_productivity, day - histogramy



```{r}
ggplot(data=df) +
  geom_histogram (aes(x=actual_productivity, y=..density..), fill="blue", alpha=0.5, binwidth=3)+
  geom_density (aes(x=actual_productivity), color="red3", fill="red3", alpha=0.15)+
  geom_vline (aes(xintercept = mean(actual_productivity)), lty=3, color="pink")+
    facet_wrap(~day)
```



##### actual_productivity, team - histogramy



```{r}
ggplot(data=df) +
  geom_histogram (aes(x=actual_productivity, y=..density..), fill="blue", alpha=0.5, binwidth=3)+
  geom_density (aes(x=actual_productivity), color="red3", fill="red3", alpha=0.15)+
  geom_vline (aes(xintercept = mean(actual_productivity)), lty=3, color="pink")+
    facet_wrap(~team)
```



##### wybrane zmienne - histogramy



```{r}

w1 <- ggplot(data=df) +
  geom_histogram (aes(x=smv, y=..density..), fill="blue", alpha=0.5, binwidth=1)+
  geom_density (aes(x=smv), color="red3", fill="red3", alpha=0.15)+
  geom_vline (aes(xintercept = mean(smv)), lty=3, color="pink")

w2 <-ggplot(data=df) +
  geom_histogram (aes(x=over_time, y=..density..), fill="blue", alpha=0.5, binwidth=500)+
  geom_density (aes(x=over_time), color="red3", fill="red3", alpha=0.15)+
  geom_vline (aes(xintercept = mean(over_time)), lty=3, color="pink")

df <- subset(df,incentive<100)

w3 <-ggplot(data=df) +
  geom_histogram (aes(x=incentive, y=..density..), fill="blue", alpha=0.5, binwidth=1)+
  geom_density (aes(x=incentive), color="red3", fill="red3", alpha=0.15)+
  geom_vline (aes(xintercept = mean(incentive)), lty=3, color="pink")

w4 <-ggplot(data=df) +
  geom_histogram (aes(x=no_of_workers, y=..density..), fill="blue", alpha=0.5, binwidth=1)+
  geom_density (aes(x=no_of_workers), color="red3", fill="red3", alpha=0.15)+
  geom_vline (aes(xintercept = mean(no_of_workers)), lty=3, color="pink")

ggarrange(w1,w2,w3,w4,
          ncol = 2, nrow = 2)

```



#### Zależności pomiędzy wybranymi zmiennymi




##### actual_productivity - day



```{r}

q1 <- ggplot(data=df)+
  geom_boxplot(aes(x=day, y=actual_productivity,fill=day),alpha=0.5)

q2 <-ggplot(data=df)+
  geom_violin(aes(x=day, y=actual_productivity), fill="blue3", alpha=0.2)


ggarrange(q1,q2 + rremove("x.text"),
          ncol = 1, nrow = 2)

```



##### actual_productivity - deparment




```{r}

z1 <-ggplot(data=df)+
  geom_boxplot(aes(x=department, y=actual_productivity,fill=department),alpha=0.5)

z2 <-ggplot(data=df,aes(x=department, y=actual_productivity))+
  geom_jitter(color="violet",
             size=4,
             alpha=0.3,
             position = position_jitter(width=0.2))+
              geom_violin(alpha=0.2, fill="blue3")

df2 <- df %>%
  dplyr::group_by(department) %>% 
  summarise(
    avg_actual_productivity=round(mean(actual_productivity),2))

z3 <-ggplot(data=df2) +
  geom_bar(aes(x=department, y=  avg_actual_productivity), 
           stat='identity')+
  geom_text (aes(label= avg_actual_productivity, x=department,
y= avg_actual_productivity))




ggarrange(z1,z2,z3,
          ncol = 2, nrow =2,widths=c(350,360,400))
```




##### actual_productivity, a wybrane zmienne 



```{r}
p1 <-ggplot(data=df,aes(x=targeted_productivity, y=actual_productivity))+
  geom_point(color="violet",
             size=4,
             alpha=0.3,
             position = position_jitter(width=0.2))+
  theme_light()

p2 <-ggplot(data=df,aes(x=smv, y=actual_productivity))+
  geom_point(color="violet",
             size=4,
             alpha=0.3,
             position = position_jitter(width=0.2))+
  theme_light()


p3 <-ggplot(data=df,aes(x=over_time, y=actual_productivity))+
  geom_point(color="violet",
             size=4,
             alpha=0.3,
             position = position_jitter(width=0.2))+
  theme_light()

p4 <-ggplot(data=df,aes(x=no_of_workers, y=actual_productivity))+
  geom_point(color="violet",
             size=4,
             alpha=0.3,
             position = position_jitter(width=0.2))+
  theme_light()

ggarrange(p1,p2,p3,p4 + rremove("x.text"),
          ncol = 2, nrow = 2)

```



#### Zmienna actual_productivity w czasie (z podziałem na department)



```{r}
ggplot(data=df)+
  geom_point(aes(x = date, y = actual_productivity, color = department)) +
  ylab("actual_productivity %")+
  scale_color_manual(values = c("grey24", "violet"))
```



## Ustalenie celu - actual_productivity na poziomie min 75% - klasyfikacja
Dodanie zmiennej goal_productivity(0,1) na podstawie zmiennej actual_productivity



```{r}
df$actual_productivity
```


```{r}
df$goal_productivity <- ifelse(df$actual_productivity>75,1,0)

```


```{r}
df
```



### Przedstawienie zmiennej goal_productivity



```{r}
c <-(df$goal_productivity)
c <- df%>% 
  group_by(goal_productivity) %>%
  count() %>% 
  ungroup() %>% 
  mutate(perc = `n` / sum(`n`)) %>% 
  arrange(perc) %>%
  mutate(labels = scales::percent(perc))
c
```


```{r}
ggplot(c, aes(x = "", y = perc, fill = labels)) +
  geom_col(col="white") +
  geom_text(aes(label = labels),position = position_stack(vjust = 0.5),col="black",size=7) +
  coord_polar(theta = "y")+
  scale_fill_manual(values = c("lightsteelblue3", "violet"), name="goal_productivity", labels=c("No", "Yes"))+
  theme_void()
```



#### Wykresy wybranych zmiennych z podziałem według goal_productivity



```{r}
sample1=filter(df, goal_productivity==0)
sample2=filter(df, goal_productivity==1)
```


```{r}
a1 <-ggplot(NULL,aes(,density)) +
  geom_bar (data=sample1,aes(x=targeted_productivity,y = (..count..)/sum(..count..),fill="No"), alpha=0.7)+
  geom_bar (data=sample2,aes(x=targeted_productivity, y = (..count..)/sum(..count..), fill="Yes"), alpha=0.7)+
xlim(0,100)+
theme_light()+
scale_fill_manual(values = c("lightsteelblue3", "violet"), name="goal_productivity")

a2 <-ggplot(NULL,aes(,density)) +
  geom_bar (data=sample1,aes(x=over_time,y = (..count..)/sum(..count..),fill="No"), alpha=0.5)+
  geom_bar (data=sample2,aes(x=over_time, y = (..count..)/sum(..count..), fill="Yes"), alpha=0.5)+
xlim(0,3000)+
theme_light()+
scale_fill_manual(values = c("lightsteelblue3", "violet"), name="goal_productivity")


a3 <-ggplot(NULL,aes(,density)) +
  geom_bar (data=sample1,aes(x=incentive,y = (..count..)/sum(..count..),fill="No"), alpha=0.9)+
  geom_bar (data=sample2,aes(x=incentive, y = (..count..)/sum(..count..), fill="Yes"), alpha=0.5)+
xlim(0,100)+
ylim(0,0.15)+
theme_light()+
scale_fill_manual(values = c("lightsteelblue3", "violet"), name="goal_productivity")

a4 <-ggplot(NULL,aes(,density)) +
  geom_bar (data=sample1,aes(x=no_of_workers,y = (..count..)/sum(..count..),fill="No"), alpha=0.9)+
  geom_bar (data=sample2,aes(x=no_of_workers, y = (..count..)/sum(..count..), fill="Yes"), alpha=0.5)+
xlim(0,90)+
ylim(0,0.15)+
theme_light()+
scale_fill_manual(values = c("lightsteelblue3", "violet"), name="goal_productivity")

ggarrange(a1,a2,a3,a4 + rremove("x.text"),
          ncol = 2, nrow = 2,common.legend = TRUE,legend="bottom")

```



## Analiza zaawansowana




### Budowa modelu regresji liniowej



```{r}
library(caret)
```


```{r}
set.seed(3123)
n = nrow(df)
i=floor(0.75*n)
s= sample.int(n, i, replace=F)

df.train = df[s,]
df.test = df[-s,]
nrow(df.test)
```


```{r}
m1 <- glm(data=df.train, goal_productivity~ targeted_productivity + smv + over_time + incentive + no_of_workers + department, family='binomial')
```


```{r}
summary(m1)
```


### Sprawdzenie dopasowania modelu

```{r}
predict.m1 <- predict(m1, newdata=df.test, type='response')
```


```{r}
predict.m1
```



##### Histogram predict.m1



```{r}
hist(predict.m1)
```



##### Krzywa ROC



```{r}
roc.m1 <- roc(df.test$goal_productivity, predict.m1)

plot(roc.m1)

print(roc.m1$auc)
```


```{r}
predict.m1
```



##### Wybór progu odcięcia



```{r}
roc.m1$thresholds
```



##### Macierz błędu



```{r}
conf.matrix.glm <- confusionMatrix(as.factor(ifelse(predict.m1>0.4,1,0)),as.factor(df.test$goal_productivity))
conf.matrix.glm
```


```{r}
conf.matrix.glm <- confusionMatrix(as.factor(ifelse(predict.m1>0.5,1,0)),as.factor(df.test$goal_productivity))
conf.matrix.glm
```


```{r}
conf.matrix.glm <- confusionMatrix(as.factor(ifelse(predict.m1>0.6,1,0)),as.factor(df.test$goal_productivity))
conf.matrix.glm
```



### Drzewo decyzyjne



```{r}
m2 <- rpart(data =df.train, goal_productivity~ targeted_productivity + smv + over_time + incentive + no_of_workers + department)
m2
```



### Analiza wybranej metody




##### Wykres- rozmiar drzewa



```{r}
plotcp(m2)
```



##### Krzywa ROC



```{r}
predict.m2 <- predict(m2, newdata=df.test, type='vector')
roc.m2 <- roc(df.test$goal_productivity, predict.m2)
```


```{r}
plot(roc.m2)
print(m2$auc)
print(roc.m2$auc)
```



##### Macierz błędu



```{r}
conf.matrix.glm2 <- confusionMatrix(as.factor(ifelse(predict.m2>0.5,1,0)),as.factor(df.test$goal_productivity))
conf.matrix.glm2
```


## Podsumowanie

Z analizy wstępnej danycyh wynika, ze actual_productivity wynosi między około 20 a 110%. Skupia się głownie w przedziale 60% - 90%. Z kolei targeted_productivity oscylujue głównie w okolicach 70-80%.W przypadku podziału na departamenty widać, ze w przypadku finishing actual_productivity skupia się głównie w okolicach 60% i 90%. Rozkład jest też bardziej równomierny, niż w przypadku sweing. Tutaj dominuje produktywność na poziomie 80%.

W przypadku podziału na dzień tygodnia histogramy maja zbliżoną budowę. Niewielkie różnice w actual_productivity są również widoczne w przypadku podziałów na teamy. Jedynie team 12 wyróżnia się wysokim udziałem produktywności na poziomie 80%.

Analizując pozostałe zmienne można zauważyć, ze smv, czyli przydzielony czas na zadnie, przyjmuje głównie wartości między 2,a 30 minut. Nadgodziny zespołu oscylują przede wszystkim między 0, a 1010 min.  Zachęty finansowe przede wszystkim wynosiły 0, pozostałe kwoty rozłożyły się między 20 a 75. Jak chodzi o liczbę pracowników w zespołach, to dominowały zespoły około 10 osobowe, 35 osobowe i 60 osobowe.

Z dalszej części analizy widać, ze nie ma wyraźnej zależności między dniem, a actual_productivity. Widać, że wielkość actual_prodductivity jest bardziej skoncentrowana w przypadku departamentu sweing, niż finishing. Średnia produktywność dla sweing wynosi 70,1%, a dla finishing jest wyższa i wynosi75,3%. 

Ciężko jest przedstawić jasne wnioski z wykresów zmiennej actual_productivity, a targeted_productivity, smv, over_time i no_of_workers. Wynika to z tego, że zmienne te nie były równo rozłożone i występowały w skupieniach (np. smv bardzo często przyjmowało wartość 0).

Nie zaobserwowano znaczącej zależności między poziomem actual_productivity, a czasem (date). Możliwe, ze wynika to z faktu, że zakres obejmował jedynie kilka miesięcy.

W kolejnej części dodano zmienną goal_productivity, przyjmującą wartość 0 lub 1 (act_prod >75%). Udział obserwacji, w przypadku których cel osiągnięto wynosił 59%, a cel nie został osiągnięty w przypadku 41%.

Następnie zbudowano model regresji liniowej oparty o następujące zmienne, których wybór opierał się na poprzedniej analzie: targeted_productivity,smv ,over_time ,incentive, no_of_workers,department.

Wybrane zmienne okazały się być istotne, przy poziomie istotności alfa=5%. 

Najczęściej przewidywane wartości występowały między 60, a 80%.  AUC wyniosło 0.79. Jest to wynik zadowalający. Zaproponowany próg odcięcia wyniósł 0.5 i w tym przypadku dokładność trafień (accuracy) wynosiła 74%.

Zastosowano również metodę drzewa decyzyjnego, wybierając ten sam zestaw zmiennych. Krzywa ROC decyzyjnego  znajdowała się powyżej linii wskazującej wybór losowy. AUC wynosi 0.88, co przewyższa wynik z modelu, który wykorzystuje regresję. W tym przypadku dla progu odcięcia 0.5 accuracy wynosi 82% 







