---
title: "projekt_mazur_iza0"
author: "Iza mazur"
date: "2023-01-16"
output: html_document
---

## Spis treści 

1. Źródło danych i definicja problemu
2. Zmienne
3. Załadowanie danych
    Przedstawienie danych oraz typów zmiennych
    Zmiana typu zmiennej date ze string na date
    Usunięcie kolumn, które nie będą brane pod uwagę podczas analizy oraz dodatkowe transformacje danych
4. Analiza wstępna danych
    - Histogramy
      - actual_productivity, targeted_productivity - histogramy
      - actual_productivity, department - histogramy
      - actual_productivity, day - histogramy
      - actual_productivity, team - histogramy
      - wybrane zmienne - histogramy
    - Zmienna actual_productivity w czasie (z podziałem na department)
5. Ustalenie celu - actual_productivity na poziomie min 75% - klasyfikacja
    - Przedstawienie zmiennej goal_productivity
      - Wykresy wybranych zmiennych z podziałem według goal_productivity
6. Analiza zaawansowana
    - Budowa modelu regresji liniowej
      - Sprawdzenie dopasowania modelu
         - Histogram predict.m1
         - Krzywa ROC

7. Podsumowanie




## Źródło danych i definicja problemu

Dane pochodzą ze strony http://archive.ics.uci.edu/ml/datasets/Productivity+Prediction+of+Garment+Employees#

Dane dotycza produktywności pracowników zatrudnionych w przemyśle odzieżowym. Początkowo dane zawierają 15 zmiennych oraz 1197 obserwacji.

###### Zdefiniowanie problemu: Czynniki wpływające na osiągnięcie produktywności na poziomie min 75%





## Zmienne

Zbiór zawiera 15 następujacych zmiennych:
1. date : Date in MM-DD-YYYY
2. day : Day of the Week
3. quarter : A portion of the month. A month was divided into four quarters
4. department : Associated department with the instance
5. team_no : Associated team number with the instance
6. no_of_workers : Number of workers in each team
7. no_of_style_change : Number of changes in the style of a particular product
8. targeted_productivity : Targeted productivity set by the Authority for each team for each day.
9. smv : Standard Minute Value, it is the allocated time for a task
10. wip : Work in progress. Includes the number of unfinished items for products
11. over_time : Represents the amount of overtime by each team in minutes
12. incentive : Represents the amount of financial incentive (in BDT) that enables or motivates a particular course of action.
13. idle_time : The amount of time when the production was interrupted due to several reasons
14. idle_men : The number of workers who were idle due to production interruption
15. actual_productivity : The actual % of productivity that was delivered by the workers. It ranges from 0-1.




## Załadowanie danych



```{r}
install.packages("ggpubr")

install.packages('caret')

```


```{r}
#library(SparkR)
library(dplyr)
library(magrittr)
library(ggplot2)

library(pROC)
library(rpart)

library(ggpubr)
#library(ggcorrplot)

```


```{r}
data<-read.csv("C:/R_zajecia/garments_worker_productivity_new.csv",
                header=T,
                sep=",")

d <- as.data.frame(data)
```



##### Przedstawienie danych oraz typów zmiennych




```{r}
d
```


```{r}
str(df)
```



##### Zmiana typu zmiennej date ze string na date



```{r}
d$date <- as.Date(d$date, format= "%m/%d/%Y")
```


```{r}
str(d)
```



##### Usunięcie kolumn, które nie będą brane pod uwagę podczas analizy  oraz dodatkowe transformacje danych



```{r}
df=subset(d, select=-c(wip,idle_time,idle_men,no_of_style_change,quarter))
```


```{r}
df['actual_productivity']=100*df['actual_productivity']
df['targeted_productivity']=100*df['targeted_productivity']

```


```{r}
df
```


```{r}
summary(df)
```



## Analiza wstępna danych


#### Histogramy


##### actual_productivity, targeted_productivity - histogramy



```{r}
u1 <-ggplot(data=df) +
  geom_histogram (aes(x=actual_productivity, y=after_stat(density)), fill="blue", alpha=0.5, binwidth=2)+
  geom_density (aes(x=actual_productivity), color="red3", fill="red3", alpha=0.15)+
  geom_vline (aes(xintercept = mean(actual_productivity)), lty=3, color="pink")

u2 <-ggplot(data=df) +
  geom_histogram (aes(x=targeted_productivity, y=after_stat(density)), fill="blue", alpha=0.5, binwidth=2)+
  geom_density (aes(x=targeted_productivity), color="red3", fill="red3", alpha=0.15)+
  geom_vline (aes(xintercept = mean(targeted_productivity)), lty=3, color="pink")



ggarrange(u1,u2,
          ncol = 1, nrow = 2)
```


```{r}
ggplot(data=df) +
  geom_histogram (aes(x=actual_productivity, y=after_stat(density), fill="actual_productivity"), alpha=0.5, binwidth=2)+
  geom_density (aes(x=actual_productivity), color="grey24", fill="black", alpha=0.15)+
  geom_histogram (aes(x=targeted_productivity, y=after_stat(density), fill="targeted_productivity"), alpha=0.5, binwidth=2)+
  geom_density (aes(x=targeted_productivity), color="violet", fill="purple4", alpha=0.15)+theme_light()+
  scale_fill_manual(values = c("grey24", "violet"), name="")+
  labs(x="Productivity %")
```



##### actual_productivity, department - histogramy



```{r}
ggplot(data=df) +
  geom_histogram (aes(x=actual_productivity, y=after_stat(density)), fill="blue", alpha=0.5, binwidth=3)+
  geom_density (aes(x=actual_productivity), color="red3", fill="red3", alpha=0.15)+
  geom_vline (aes(xintercept = mean(actual_productivity)), lty=3, color="pink")+
    facet_wrap(~department)
```


```{r}
ggplot(data=df) + geom_histogram(aes(x=actual_productivity, fill= department),alpha=0.7, binwidth=1)+
  scale_fill_manual(values = c("grey24", "violet"))
```



##### actual_productivity, day - histogramy



```{r}
ggplot(data=df) +
  geom_histogram (aes(x=actual_productivity, y=..density..), fill="blue", alpha=0.5, binwidth=3)+
  geom_density (aes(x=actual_productivity), color="red3", fill="red3", alpha=0.15)+
  geom_vline (aes(xintercept = mean(actual_productivity)), lty=3, color="pink")+
    facet_wrap(~day)
```



##### actual_productivity, team - histogramy



```{r}
ggplot(data=df) +
  geom_histogram (aes(x=actual_productivity, y=..density..), fill="blue", alpha=0.5, binwidth=3)+
  geom_density (aes(x=actual_productivity), color="red3", fill="red3", alpha=0.15)+
  geom_vline (aes(xintercept = mean(actual_productivity)), lty=3, color="pink")+
    facet_wrap(~team)
```



##### wybrane zmienne - histogramy



```{r}

w1 <- ggplot(data=df) +
  geom_histogram (aes(x=smv, y=..density..), fill="blue", alpha=0.5, binwidth=1)+
  geom_density (aes(x=smv), color="red3", fill="red3", alpha=0.15)+
  geom_vline (aes(xintercept = mean(smv)), lty=3, color="pink")

w2 <-ggplot(data=df) +
  geom_histogram (aes(x=over_time, y=..density..), fill="blue", alpha=0.5, binwidth=500)+
  geom_density (aes(x=over_time), color="red3", fill="red3", alpha=0.15)+
  geom_vline (aes(xintercept = mean(over_time)), lty=3, color="pink")

df <- subset(df,incentive<100)

w3 <-ggplot(data=df) +
  geom_histogram (aes(x=incentive, y=..density..), fill="blue", alpha=0.5, binwidth=1)+
  geom_density (aes(x=incentive), color="red3", fill="red3", alpha=0.15)+
  geom_vline (aes(xintercept = mean(incentive)), lty=3, color="pink")

w4 <-ggplot(data=df) +
  geom_histogram (aes(x=no_of_workers, y=..density..), fill="blue", alpha=0.5, binwidth=1)+
  geom_density (aes(x=no_of_workers), color="red3", fill="red3", alpha=0.15)+
  geom_vline (aes(xintercept = mean(no_of_workers)), lty=3, color="pink")

ggarrange(w1,w2,w3,w4,
          ncol = 2, nrow = 2)

```




#### Zmienna actual_productivity w czasie (z podziałem na department)



```{r}
ggplot(data=df)+
  geom_point(aes(x = date, y = actual_productivity, color = department)) +
  ylab("actual_productivity %")+
  scale_color_manual(values = c("grey24", "violet"))
```



## Ustalenie celu - actual_productivity na poziomie min 75% - klasyfikacja
Dodanie zmiennej goal_productivity(0,1) na podstawie zmiennej actual_productivity



```{r}
df$actual_productivity
```


```{r}
df$goal_productivity <- ifelse(df$actual_productivity>75,1,0)

```


```{r}
df
```



### Przedstawienie zmiennej goal_productivity



```{r}
c <-(df$goal_productivity)
c <- df%>% 
  group_by(goal_productivity) %>%
  count() %>% 
  ungroup() %>% 
  mutate(perc = `n` / sum(`n`)) %>% 
  arrange(perc) %>%
  mutate(labels = scales::percent(perc))
c
```


```{r}
ggplot(c, aes(x = "", y = perc, fill = labels)) +
  geom_col(col="white") +
  geom_text(aes(label = labels),position = position_stack(vjust = 0.5),col="black",size=7) +
  coord_polar(theta = "y")+
  scale_fill_manual(values = c("lightsteelblue3", "violet"), name="goal_productivity", labels=c("No", "Yes"))+
  theme_void()
```



#### Wykresy wybranych zmiennych z podziałem według goal_productivity



```{r}
sample1=filter(df, goal_productivity==0)
sample2=filter(df, goal_productivity==1)
```


```{r}
a1 <-ggplot(NULL,aes(,density)) +
  geom_bar (data=sample1,aes(x=targeted_productivity,y = (..count..)/sum(..count..),fill="No"), alpha=0.7)+
  geom_bar (data=sample2,aes(x=targeted_productivity, y = (..count..)/sum(..count..), fill="Yes"), alpha=0.7)+
xlim(0,100)+
theme_light()+
scale_fill_manual(values = c("lightsteelblue3", "violet"), name="goal_productivity")

a2 <-ggplot(NULL,aes(,density)) +
  geom_bar (data=sample1,aes(x=over_time,y = (..count..)/sum(..count..),fill="No"), alpha=0.5)+
  geom_bar (data=sample2,aes(x=over_time, y = (..count..)/sum(..count..), fill="Yes"), alpha=0.5)+
xlim(0,3000)+
theme_light()+
scale_fill_manual(values = c("lightsteelblue3", "violet"), name="goal_productivity")


a3 <-ggplot(NULL,aes(,density)) +
  geom_bar (data=sample1,aes(x=incentive,y = (..count..)/sum(..count..),fill="No"), alpha=0.9)+
  geom_bar (data=sample2,aes(x=incentive, y = (..count..)/sum(..count..), fill="Yes"), alpha=0.5)+
xlim(0,100)+
ylim(0,0.15)+
theme_light()+
scale_fill_manual(values = c("lightsteelblue3", "violet"), name="goal_productivity")

a4 <-ggplot(NULL,aes(,density)) +
  geom_bar (data=sample1,aes(x=no_of_workers,y = (..count..)/sum(..count..),fill="No"), alpha=0.9)+
  geom_bar (data=sample2,aes(x=no_of_workers, y = (..count..)/sum(..count..), fill="Yes"), alpha=0.5)+
xlim(0,90)+
ylim(0,0.15)+
theme_light()+
scale_fill_manual(values = c("lightsteelblue3", "violet"), name="goal_productivity")

ggarrange(a1,a2,a3,a4 + rremove("x.text"),
          ncol = 2, nrow = 2,common.legend = TRUE,legend="bottom")

```



## Analiza zaawansowana




### Budowa modelu regresji liniowej



```{r}
library(caret)
```


```{r}
set.seed(3123)
n = nrow(df)
i=floor(0.75*n)
s= sample.int(n, i, replace=F)

df.train = df[s,]
df.test = df[-s,]
nrow(df.test)
```


```{r}
m1 <- glm(data=df.train, goal_productivity~ targeted_productivity + smv + over_time + incentive + no_of_workers + department, family='binomial')
```


```{r}
summary(m1)
```


### Sprawdzenie dopasowania modelu

```{r}
predict.m1 <- predict(m1, newdata=df.test, type='response')
```


```{r}
predict.m1
```



##### Histogram predict.m1



```{r}
hist(predict.m1)
```



##### Krzywa ROC



```{r}
roc.m1 <- roc(df.test$goal_productivity, predict.m1)

plot(roc.m1)

print(roc.m1$auc)
```


```{r}
predict.m1
```






## Podsumowanie


W pracy zbudowano model regresji liniowej oparty o następujące zmienne, których wybór opierał się na poprzedniej analzie: targeted_productivity,smv ,over_time ,incentive, no_of_workers,department.

Wybrane zmienne okazały się być istotne, przy poziomie istotności alfa=5%. 

Najczęściej przewidywane wartości występowały między 60, a 80%.  AUC wyniosło 0.79. Jest to wynik zadowalający. 


